【裁判字號】    99,審訴,1103
【裁判日期】    990526
【裁判案由】    毒品危害防制條例
【裁判全文】
臺灣高雄地方法院刑事判決            99年度審訴字第1103號
公  訴  人  臺灣高雄地方法院檢察署檢察官
被      告  甲○○
上列被告因毒品危害防制條例案件，經檢察官提起公訴（98年度
偵字第36438 號），嗣因被告就被訴事實為有罪陳述，經本院告
知簡式審判程序意旨並聽取公訴人及被告之意見後，本院合議庭
裁定由受命法官獨任依簡式審判程序審理，判決如下：
    主  文
甲○○共同持有第二級毒品純質淨重二十公克以上，處有期徒刑
柒月。扣案之第二級毒品甲基安非他命壹大包（含包裝袋壹只，
驗前凈重壹拾玖點玖貳柒公克，驗後凈重壹拾玖點玖壹捌公克，
純質凈重壹拾玖點參捌捌公克）、第二級毒品甲基安非他命壹小
包（含包裝袋壹只，驗前凈重參點零貳參公克，驗後凈重參點零
壹肆公克，純質凈重貳點玖肆壹公克），均沒收銷燬之；扣案之
玻璃球吸食器肆個、電子磅秤壹台、夾鍊袋參大包，均沒收。
    事  實
一、甲○○明知甲基安非他命係毒品危害防制條例第2 條第2 項
    第2 款明定之第二級毒品，竟意圖施用，與方俊智、閔泊瑒
    （2 人所涉持有、施用第二級毒品罪嫌，由本院另案審理中
    ）基於持有第二級毒品之犯意聯絡，於民國98年11月30 日
    19時許，在高雄市○○區○○路之某遊藝場內，合資新臺幣
    （下同）5 萬元，向真實姓名年籍均不詳、綽號「阿毛仔」
    之成年男子購入第二級毒品甲基安非他命1 大包（驗前淨重
    19.927公克、驗後淨重19.918公克，純質淨重19.388公克）
    ，「阿毛仔」並贈送第二級毒品甲基安非他命1 小包（驗前
    淨重3.023 公克、驗後淨重3. 014公克，純質淨重2.941 公
    克），而共同持有合計純質淨重22.329公克之第二級毒品甲
    基安非他命。甲○○持有上開毒品後，旋另基於施用第二級
    毒品之犯意，於同年12月2 日12時許，在方俊智位於高雄縣
    大寮鄉○○村○○路127 號之住處房間內，以玻璃球燒烤後
    吸食其煙霧之方式，施用第二級毒品甲基安非他命1 次。嗣
    於98年12月2 日13時50分許，為警持搜索票至上址執行搜索
    ，而當場查獲甲○○等3 人適在該處施用毒品，並扣得甲○
    ○3 人共有之上開甲基安非他命1 大包、1 小包、玻璃球吸
    食器4 個、電子磅秤1 台、夾鏈袋3 包，並徵得甲○○同意
    採尿送驗，結果呈甲基安非他命陽性反應，而悉上情。
二、案經高雄縣政府警察局林園分局報告臺灣高雄地方法院檢察
    署檢察官偵查後起訴。
    理  由
一、本件被告甲○○所犯毒品危害防制條例第11條第4 項持有第
    二級毒品純質淨重20公克以上之罪、同條例第10條第2 項之
    施用第二級毒品罪，均為死刑、無期徒刑、最輕本刑為3 年
    以上有期徒刑以外之罪，其於準備程序進行中，就被訴事實
    為有罪之陳述，經本院告知簡式審判程序之旨，並聽取當事
    人之意見後，合議庭認宜進行簡式審判程式，爰依刑事訴訟
    法第273 條之1 第1 項規定，裁定由受命法官獨任進行簡式
    審判程序，合先敘明。
二、訊據被告就上揭事實均坦承不諱，核與證人即共犯方俊智、
    閔泊瑒於警詢、偵訊之證述相符；而被告為警所採尿液，經
    送臺灣檢驗科技股份有限公司檢驗結果，確呈甲基安非他命
    陽性反應一情，有該公司98年12月18日濫用藥物尿液檢驗報
    告（報告編號：KH2009C0000000）、尿液代號與真實姓名對
    照表各1 份附卷可稽；又扣得之晶體2 包，經送高雄醫學大
    學附設中和紀念醫院鑑定，亦均檢出第二級毒品甲基安非他
    命成分（驗前淨重分別為19.927公克、3.023 公克，驗後淨
    重各為19.918公克、3.014 公克，純質凈重分別為19.388
    公克、2.941 公克），純質淨重合計為22.329公克（19.388
    公克＋2.941 公克＝22.329公克），此有高雄醫學大學附設
    中和紀念醫院99年1 月26日報告編號0000-000、0000-000號
    檢驗報告2 份可佐；此外，復有被告、證人即共犯方俊智、
    閔泊瑒所共有，分別供渠等持有及施用上開毒品所用之電子
    磅秤1 台、夾鍊袋3 包、玻璃球吸食器4 個扣案可佐。足認
    被告之自白與事實相符。本件事證已臻明確，被告犯行堪以
    認定，應予依法論科。
三、查被告本次被查獲持有之第二級毒品甲基安非他命1 大包、
    1 小包，純質淨重合計為22.329公克，已逾20公克一節，業
    如前述，是核其所為，係犯毒品危害防制條例第11條第4 項
    持有第二級毒品純質淨重20公克以上之罪。被告持有上開第
    二級毒品後進而施用，其施用第二級毒品之輕度行為，應為
    持有第二級毒品純質凈重20公克以上之重度行為所吸收，不
    另論罪（臺灣高等法院暨所屬法院98年法律座談會刑事類提
    案第15號研討結果參照）。被告與方俊智、閔泊瑒就持有第
    二級毒品部分，有犯意聯絡與行為分擔，為共同正犯。爰審
    酌被告前經觀察、勒戒後，仍未能徹底戒絕吸毒惡行，顯見
    意志不堅，復持有重量可觀之甲基安非他命並施用之，實不
    宜再予輕縱，惟念其坦承犯行，又其持有、施用毒品之犯行
    尚未害及他人，持有毒品之期間非長等一切情狀，量處如主
    文所示之刑，以資懲儆。至扣案之晶體1 大包、1 小包，經
    送高雄醫學大學附設中和紀念醫院檢驗結果，均呈甲基安非
    他命陽性反應（驗前淨重分別為19.927公克、3.023 公克，
    驗後淨重各為19.918公克、3.014 公克，純質凈重分別為
    19.388公克、2.941 公克），有該醫院出具之檢驗報告2 紙
    在卷可稽，自屬查獲之第二級毒品無訛，應依毒品危害防制
    條例第18條第1 項前段之規定，宣告沒收銷燬；另包裝毒品
    之包裝袋2 只，因與其上所殘留之毒品難以析離，且無析離
    之實益與必要，應視同毒品，一併沒收銷燬之；至送驗耗損
    部分之毒品因已滅失，爰不另宣告沒收銷燬。再扣案之夾鍊
    袋3 包、電子磅秤1 台、玻璃球吸食器4 個，皆為被告、方
    俊智、閔泊瑒共有，且除玻璃球吸食器係供被告犯施用第二
    級毒品罪所用外，夾鍊袋、電子磅秤皆係渠等取得上開第二
    級毒品後，為方便持有而憑以秤重、分裝，已據被告自承在
    卷，自屬被告與方俊智、閔泊瑒共犯本罪所用之物，爰俱依
    刑法第38條第1 項第2 款之規定，宣告沒收。
據上論斷，應依刑事訴訟法第273 條之1 第1 項、第284 條之1
、第299 條第1 項前段，毒品危害防制條例第11條第4 項、第18
條第1 項前段、刑法第11條、第28條、第38條第1 項第2 款，判
決如主文。
本案經檢察官朱華君到庭執行職務。
中    華    民    國    99    年    5     月    26    日
                  刑事第三庭    法  官  郭任昇
以上正本證明與原本無異。
如不服本判決應於收受判決後10日內向本院提出上訴書狀，並應
敘述具體理由。其未敘述上訴理由者，應於上訴期間屆滿後20日
內向本院補提理由書(均須按他造當事人之人數附繕本)「切勿逕
送上級法院」。
                                書記官  馮欽鳳
中    華    民    國    99    年    5     月    26    日
附錄本案論罪科刑法條：
毒品危害防制條例第11條第4 項
持有第二級毒品純質淨重二十公克以上者，處 6 月以上 5 年以
下有期徒刑，得併科新臺幣70萬元以下罰金。

司法院資訊處製作；財團法人民間司法改革基金會備份。
